臺灣桃園地方法院刑事判決　　　　　　　95年度訴字第2282號
公　訴　人　臺灣桃園地方法院檢察署檢察官
被　　　告　甲○○
選任辯護人　林辰彥　律師
　　　　　　施裕琛　律師
　　　　　　陳佑仲　律師
上列被告因毒品危害防制條例等案件，經檢察官提起公訴（九十
五年度偵字第一八六六二號）暨移送併案審理（九十五年度偵字
第二三四三八號），本院判決如下：
    主  文
甲○○共同運輸第二級毒品，處有期徒刑柒年陸月。扣案之如附
表所示之第二級毒品（及其附著之包裝夾鏈袋）均沒收銷燬之，
其餘包裝物均沒收。
    事  實
一、甲○○於民國九十五年八月二十四日自臺灣桃園國際機場搭
    機，經由澳門前往大陸地區廣東省珠海地區遊覽，並入住於
    友人張淅秋（另案偵查中）所介紹之「步步高飯店」內。嗣
    於同年月二十九日晚間六、七時許，甲○○與張淅秋於珠海
    地區某處用餐時，張淅秋先催促甲○○償還新臺幣（下同）
    二十五萬元欠款，再以抵償十萬元債務之優渥條件，遊說甲
    ○○自大陸地區運輸毒品回臺，甲○○明知甲基安非他命係
    毒品危害防制條例所規範之毒品，並經行政院公告為管制進
    出口物品，不得運輸，亦不得私運進口，並預料張淅秋所要
    求運輸之物可能為第二級毒品甲基安非他命，仍因其身體健
    康不佳、經濟狀況困難，而同意張淅秋之建議，與張淅秋形
    成共同運輸毒品返臺之犯意聯絡，張淅秋並於同年月三十日
    凌晨某時，攜帶如附表所示之第二級毒品甲基安非他命二十
    五包（每包均以三層夾鏈袋包裝完成）至前揭飯店，與甲○
    ○共同在甲○○投宿之六０五號房內，將上開毒品分別藏縫
    於甲○○所有之胸罩、球鞋、甲○○先前向張淅秋胞姊借用
    之束腹及張淅秋所提供之內褲內，俾便甲○○以穿著此部分
    貼身衣物之方式夾帶其中所藏毒品回臺，並約定返臺後，將
    有年籍、姓名不詳、綽號「財哥」之成年男子主動與甲○○
    聯絡取回毒品。商議既定，甲○○遂於同日傍晚五時三十分
    許穿著前開藏縫有第二級毒品甲基安非他命之胸罩、球鞋、
    束腹及內褲，出發前往澳門機場，並於同日晚間八點多搭乘
    長榮航空公司ＢＲ－八一八號班機返回臺灣，運輸第二級毒
    品甲基安非他命入境，嗣於同日晚間十一時三十分許，經臺
    灣桃園地方法院檢察署檢察官指揮法務部調查局桃園縣調查
    站、桃園憲兵隊及財政部臺北關稅局所組成之專案人員在桃
    園國際機場第二航廈入境檢查室當場查獲，並在甲○○所穿
    著之胸罩、束腹、內褲以及球鞋內扣得如附表所示之第二級
    毒品甲基安非他命。
二、案經臺灣桃園地方法院檢察署檢察官指揮法務部調查局桃園
    縣調查站移送偵查起訴。
    理  由
一、訊據被告甲○○對於前揭時、地運輸並私運第二級毒品甲基
    安非他命入境之事實直承不諱（見本院九十五年十一月二十
    四日準備程序筆錄、同年十二月二十一日審判筆錄），且有
    毒品初步鑑驗報告單、臺北關稅局扣押貨物收據及搜索筆錄
    及查獲照片等件在卷可稽，而被告夾帶入境如附表所示之結
    晶物，經送法務部調查局鑑定結果檢出第二級毒品甲基安非
    他命成分（詳如附表所示），有該局九十五年九月十一日調
    科壹字第０九五００四二三五六０號鑑定書一紙附卷足憑，
    並有用以包裝毒品、俾利本件運輸毒品犯罪使用之夾鏈袋、
    胸罩、束腹、內褲、球鞋等物扣案可資佐證，被告復自承：
    其不能確定張淅秋所要求運送之物為何物，有懷疑可能係毒
    品等語（見本院上開審判筆錄），竟仍同意運輸入境，其對
    於所運輸之物品屬於我國毒品危害防制條例所規定之毒品顯
    有預見，且此事實之發生並不違背其本意，故被告雖非明知
    其所運送之物品為第二級毒品甲基安非他命，然其具有運輸
    第二級毒品之不確定故意，則甚明灼。綜上所述，被告之自
    白堪認與事實相符，本件事證明確，被告犯行堪予認定。
二、核被告所為，係犯毒品危害防制條例第四條第二項之運輸第
    二級毒品罪及懲治走私條例第二條第一項之私運管制物品進
    口罪。被告運輸毒品前後持有毒品之低度行為，為運輸之高
    度行為所吸收，不另論罪。被告與張淅秋就所犯上開二罪，
    有犯意聯絡及行為分擔，為共同正犯。被告以一行為觸犯前
    揭二項罪名，為想像競合犯，應依刑法第五十五條前段之規
    定，從一重之運輸第二級毒品罪處斷。本件被告運輸回臺之
    毒品為「甲基安非他命」，已如前述，公訴意旨指被告係運
    輸「安非他命」回臺，尚有違誤，附此敘明。檢察官移送併
    案審理之部分，與起訴事實相同，併予敘明。茲審酌被告運
    輸返臺之第二級毒品甲基安非他命，數量龐大，且純度極高
    ，如流入市面，將加速毒品氾濫，對社會治安及國人身心健
    康危害甚鉅，惟念其係因經濟困難，始鋌而走險，且事後坦
    承犯行，甚有悔意等一切情狀，量處如主文所示之刑。選任
    辯護人雖為被告辯護指：被告因健康因素難以謀職，又遭張
    淅秋以債務壓迫，始誤入歧途，情狀甚有可憫之處，請求依
    刑法第五十九條酌減其刑等語，惟按刑法第五十九條之得酌
    量減輕其刑者，必須犯罪另有特殊之原因與環境等情，而在
    客觀上足以引起一般同情，認為即予宣告法定最低度刑期猶
    嫌過重者，始有其適用；至於犯罪之動機、犯罪之手段或犯
    罪後之態度等情狀，僅可為法定刑內從輕科刑之標準，不得
    據為酌量減輕之理由，最高法院九十一年度臺上字第七三三
    號判決意旨可資參照。查辯護人指稱被告因健康狀況不佳，
    謀職困難，又為債務所逼，故為本件犯行，此部分核屬被告
    犯罪之動機，而犯罪動機為刑法第五十七條第一款所明定之
    量刑標準，僅可於法定刑範圍內審酌以定量刑輕重，本件又
    查無其他特殊犯罪因素或情狀，依上開說明，自無從依刑法
    第五十九條之規定酌減其刑。本件扣案如附表所示之第二級
    毒品甲基安非他命及其附著之包裝夾鏈袋（其內附著有甲基
    安非他命殘渣無法完全析離），均應依毒品危害防制條例第
    十八條第一項前段之規定，宣告沒收銷燬之；另扣案如附表
    所示之包裝物，為被告或共犯張淅秋所有，供本件犯罪所用
    之物，此為被告供承在卷，均依同條例第十九條第一項前段
    之規定宣告沒收。至扣案之束腹一件，尚乏確據證明係被告
    或張淅秋所有，本院自不得宣告沒收，附此敘明。
據上論斷，應依刑事訴訟法第二百九十九條第一項前段，毒品危
害防制條例第四條第二項、第十八條第一項前段、第十九條第一
項前段，懲治走私條例第二條第一項、第十一條，刑法第十一條
、第二十八條、第五十五條前段，判決如主文。
本案經檢察官蔡宜均到庭執行職務。
中　　華　　民　　國　　96　　年　　1 　　月　　4 　　日
                  刑事第八庭    審判長法　官　曾家貽
                                      法  官  吳為平
                                      法  官  袁雪華
上正本證明與原本無異。
如不服本判決，應於判決送達後10日內向本院提出上訴狀（應附
繕本），上訴於臺灣高等法院。
                                      書記官  邱仲騏
中　　華　　民　　國　　96　　年　　1 　　月　　4 　　日
附錄本案論罪科刑之法條：
毒品危害防制條例第4條第2項
製造、運輸、販賣第二級毒品者，處無期徒刑或 7 年以上有期徒
刑，得併科新臺幣 7 百萬元以下罰金。
毒品危害防制條例第18條第1項
查獲之第一、二級毒品及專供製造或施用第一、二級毒品之器具
，不問屬於犯人與否，均沒收銷燬之；查獲之第三、四級毒品及
製造或施用毒品之器具，無正當理由而擅自持有者，均沒入銷燬
之。但合於醫藥、研究或訓練之用者，得不予銷燬。
毒品危害防制條例第19條第1項
犯第 4 條至第 9 條、第 12 條、第 13 條或第 14 條第 1 項、
第2 項之罪者，其供犯罪所用或因犯罪所得之財物，均沒收之，
如全部或一部不能沒收時，追徵其價額或以其財產抵償之。
附表：
一、第二級毒品甲基安非他命二十五包（合計淨重九百九十九‧
    三公克、純度百分之九十六‧０五、純質淨重九百五十九‧
    八三公克）（各以一夾鏈袋直接包裝）
二、包裝物：張淅秋所有之夾鏈袋共五十枚（第一項毒品每包各
    另以二層夾鏈袋包裝）、甲○○所有之胸罩一件、球鞋一雙
    、張淅秋所有之內褲一件。
